臺灣苗栗地方法院刑事判決　　　　　　　 94年度易字第571號
公　訴　人　臺灣苗栗地方法院檢察署檢察官
被　　　告　丁○○
　　　　　　丙○○
上列被告等因恐嚇取財等案件，經檢察官提起公訴（94年度偵字
第1442號），被告於本院準備程序進行中，就被訴事實為有罪之
陳述，經本院告知簡式審判程序意旨，並聽取公訴人及被告之意
見後，合議裁定由受命法官獨任進行簡式審判程序審理，本院判
決如下：
    主  文
丁○○共同連續意圖為自己不法之所有，以恐嚇使人將本人之物
交付，處有期徒刑壹年陸月。扣案如附表二所示之物品，均沒收
。
丙○○共同連續意圖為自己不法之所有，以恐嚇使人將本人之物
交付，處有期徒刑壹年陸月。扣案如附表二所示之物品，均沒收
。
    事  實
一、丙○○、丁○○共同基於意圖為自己不法所有之概括犯意聯
    絡，以竊盜賽鴿為手段，達成恐嚇取財之目的，自民國93年
    8月中旬某日起至94年4 月中旬某日止，共同在新竹縣北埔
    鄉南坑村三武宮後面之山區架設網架。其2 人復未經許可，
    共同持丁○○所有，對人之生命身體產生危險，客觀上可供
    兇器使用之十字弓1 把，至上述公眾得出入之山區，發射木
    箭驚嚇鴿群，以此方式連續網取竊得如附表一所示乙○○等
    人所放飛之賽鴿。其等得手後，旋即依循竊得之賽鴿腳環所
    附鴿主聯絡電話，以0000000000、0000000000、0000000000
    等號行動電話，於附表一所示之時間，連續通知鴿主乙○○
    等人，依照失竊之鴿數，將新臺幣（下同）1500元至5000元
    不等之贖金，匯入丁○○所有之中華郵政股份有限公司（以
    下簡稱中華郵政公司）北埔郵局00000000000000號帳戶、丙○○所持有其不知情配偶甲○○名下之華南銀行板橋分行00
    0000000000號帳戶，或丙○○向友人劉世詠（另由檢察官指
    揮警員偵辦中）所借用之中華郵政公司竹東長春郵局000000
    00000000號帳戶內，使乙○○等人，因所失竊之賽鴿價值遠
    高於贖款，若不應充交付贖款，恐無法取回賽鴿而肇生高於
    贖款之損害，陷於不得不備款贖回賽鴿之窘境，因而心生畏
    怖，備妥贖金，於附表一所示之時間，分別在苗栗縣、臺中
    縣市、彰化縣等地，將附表所示之贖款匯入丁○○、丙○○
    2 人所指定之上開帳戶內。嗣為警循線於94年4 月27日清晨
    ，持本院法官所核發之搜索票，前往丙○○、丁○○之住處
    搜索，當場在丙○○位於新竹縣北埔鄉南坑村九分子32號住
    處，扣得上開甲○○、劉世詠之華南銀行、郵局存摺、提款
    卡、0000000000號行動電話、恐嚇電話聯絡紙條1 張，並在
    丁○○位於新竹縣北埔鄉大林村大分林22號住處，扣得丁○○之中華郵政公司北埔郵局存摺1 本、提款卡1 張、000000
    0000、0000000000號行動電話及十字弓1 把、木箭24支等物
    ，而查悉上情。
二、案經如附表1 所示之乙○○等人訴由苗栗縣警察局移送臺灣
    苗栗地方法院檢察署檢察官偵查後起訴。
    理  由
一、本件被告丁○○、丙○○所犯為死刑、無期徒刑或最輕本刑
    為3 年以上有期徒刑以外之罪，其於準備程序中就被訴事實
    為有罪之陳述，經法官告知簡式審判程序之旨，並聽取公訴
    人之意見後，爰依刑事訴訟法第273 條之1 第1 項規定，由
    受命法官獨任進行簡式審判程序，合先敘明。
二、訊據被告丁○○、丙○○對於上述犯罪事實，迭於警詢、檢
    察官偵查及本院審理時坦承不諱，核與如附表一所示告訴人
    乙○○等人於警詢之指訴相符，復與證人即被告丙○○之妻
    甲○○證述之情若合符節，又有如附表一所示告訴人乙○○
    等人提出之匯款單及匯款資料、被告丁○○、甲○○、劉世
    詠上開帳戶資金往來明細各1 份在卷可憑，並有被告丁○○
    所有郵局存摺1 本及提款卡1 張、甲○○華南銀行存摺1 本
    及提款卡1 張、劉世詠所有郵局存摺1 本及提款卡1 張、恐
    嚇電話聯絡紙條1 張、門號為0000000000、0000000000、00
    00000000等號行動電話各1 具、十字弓1 把、木箭24支扣案
    可稽，且有搜索扣押筆錄、扣押物品目錄表各2 份及被告網
    鴿現場情形照片28張、自動款提款卡監視器翻拍照片12張、
    0000000000等號行動電話通聯紀錄1 份、監聽譯文譯文1 份
    及苗栗縣警察局94年5 月2 日苗警保字第0940047000號函1
    份在卷可考，足見被告丁○○、丙○○2 人之自白，與犯罪
    事實相符，其等恐嚇取財、竊盜、違反槍砲彈藥刀械管制條
    例等犯行，堪以認定。
三、按刑法第321 條第1 項第3 款之攜帶兇器竊盜罪，係以行為
    人攜帶兇器竊盜為其加重條件，此所謂兇器，其種類並無限
    制，凡客觀上足對人之生命、身體、安全構成威脅，具有危
    險性之兇器均屬之，且祇須行竊時攜帶此種具有危險性之兇
    器為已足，並不以攜帶之初有行兇之意圖為必要。螺絲起子
    足以殺傷人生命、身體之器械，顯為具有危險性之兇器（最
    高法院79年臺上字第5253號判例要旨參照）。扣案之十字弓
    1 把，係槍砲彈藥刀械管制條例所列管之刀械，如持以攻擊
    人身，足以傷害人之生命、身體，復徵諸前述判例之意旨，
    上述工具堪為供兇器使用乙節，應可肯認。而被告丁○○、
    丙○○2 人攜帶扣案足堪兇器使用之管制刀械十字弓1 把，
    至上述山區，而該山區係屬公眾得出入之場所，並以十字弓
    發射木箭驚嚇鴿群，網取竊得如附表所示之賽鴿後旋即恐嚇
    鴿主支付贖金，其2 人所為，均係犯刑法第321 條第1 項第
    3 款之攜帶兇器竊盜罪、第346 條第1 項之恐嚇取財罪、第
    346 條第3 項、第1 項之恐嚇取財未遂罪（附表一編號65部
    分）及槍砲彈藥刀械管制條例第15條第2 款之加重攜帶刀械
    罪。至公訴人認被告2 人係違反槍砲彈藥刀械管制條例第14
    條第3 項之未經許可持有刀械罪，容有誤會，惟起訴事實相
    同，爰依法變更起訴法條，併予敘明。又被告2 人，就前開
    犯行均有犯意之聯絡及行為之分擔，為共同正犯。被告2 人
    先後多次加重竊盜、恐嚇取財犯行，雖恐嚇取財部分有既未
    遂之分，但均時間緊接，且所犯均係構成要件相同之罪，顯
    均係基於概括犯意為之，均為連續犯，應分別依刑法第56條
    之規定論以攜帶兇器竊盜、恐嚇取財之1 罪，並均加重其刑
    。又被告二人所犯攜帶兇器竊盜罪、恐嚇取財罪、加重攜帶
    刀械罪間，有方法、結果之牽連關係，為牽連犯，應從一重
    之恐嚇取財罪處斷。爰審酌被告2 人，以十字弓及木箭驚嚇
    鴿群，於張網竊鴿後，旋即向飼主以電話恐嚇勒取財物，惡
    性非輕，手段甚劣，本應予以重罰，但念及其2 人於犯罪後
    坦承犯行，犯後態度尚佳，復衡酌其等犯罪時間達8 個月，
    犯罪時間非短，所得非少，及其犯後態度等一切情狀，復衡
    酌檢察官之具體求刑，分別量處如主文所示之刑，以資儆懲
    。扣案如附表二所示之十字弓1 把，係屬違禁物，應依刑法
    第38條第1 項第1 款之規定沒收；至扣案如附表二所示之行
    動電話3 具、恐嚇電話聯絡紙條1 張、丁○○所有存摺1 本
    、提款卡1 張、木箭24支，均分別為被告2 人所有，供其等
    前述犯罪所用，應均依刑法第38條第1 項第2 款之規定沒收
    之。至扣案之甲○○、劉世詠之華南銀行、郵局存摺、提款
    卡，並非被告2 人所有，核與沒收之要件不符，本院自不得
    宣告沒收，附此敘明。
據上論斷，應依刑事訴訟法第273 條之1 第1 項、第299 條第1
項前段、第300 條，刑法第28條、56條、第321 條第1 項第3 款
、第346 條第1 項、第55條、第38第1 項第1 款、第2 款，槍砲
彈藥刀械管制條例第15條第2 款，罰金罰鍰提高標準條例第1 條
前段，判決如主文。
本件經檢察官黃智勇到庭執行職務。
中　　華　　民　　國　　94　　年　　10　　月　　4 　　日
                  刑事第三庭    法　官　呂 曾 達
以上正本與原本無異。
如不服本判決，應於判決送達後10日內向本院提出上訴狀（應附繕本）
                                書記官  陳 淑 華
中　　華　　民　　國　　94　　年　　10　　月　　4 　　日
附錄本案論罪科刑法條全文
犯竊盜罪而有左列情形之一者，處6 月以上5 年以下有期徒刑：
一  於夜間侵入住宅或有人居住之建築物、船艦或隱匿其內而犯
    之者。
二  毀越門扇、牆垣或其他安全設備而犯之者。
三  攜帶兇器而犯之者。
四  結夥三人以上而犯之者。
五  乘火災、水災或其他災害之際而犯之者。
六  在車站或埠頭而犯之者。
    前項之未遂犯罰之。
中華民國刑法第346條
(單純恐嚇罪)
意圖為自己或第三人不法之所有，以恐嚇使人將本人或第三人之
物交付者，處6 月以上5 年以下有期徒刑，得併科1 千元以下罰金。
以前項方法得財產上不法之利益，或使第三人得之者，亦同。
前二項之未遂犯罰之。
槍砲彈藥刀械管制條例第15條
未經許可攜帶刀械而有下列情形之一者，處 2 年以下有期徒刑：
一  於夜間犯之者。
二  於車站、埠頭、航空站、公共場所或公眾得出入之場所犯之者。
三  結夥犯之者。
附表二：
十字弓1 把、犯罪事實欄所載之行動電話3 具、恐嚇電話聯絡紙
條1 張、丁○○所有中華郵政公司北埔郵局存摺1 本、提款卡1
張、木箭24支。
